臺灣高等法院刑事判決
　　　　　　　　　　　　　　　　　　 100年度軍上字第43號
上　訴　人
即　被　告　徐嘉壕
上列上訴人因危險駕駛交通工具案件，不服國防部高等軍事法院
100 年度上訴字第47號，中華民國100 年10月5 日第二審判決（
第一審案號：國防部北部地方軍事法院100 年訴字第74號；起訴
案號：國防部北部地方軍事法院檢察署100 年度偵字第73號），
提起上訴，本院判決如下：
    主  文
上訴駁回。
    理  由
一、按被告不服高等軍事法院宣告有期徒刑之判決，而向高等法
    院提起上訴者，以判決違背法令為限，軍事審判法第181 條
    第5 項定有明文，是以高等法院受理軍事法院移送審判之上
    訴案件為法律審，依同法第206 條第1 項準用刑事訴訟法關
    於上訴第三審之規定。次按依刑事訴訟法第377 條規定：上
    訴於第三審法院，非以判決違背法令為理由，不得為之。是
    提起第三審上訴，應以原判決違背法令為理由，係屬法定要
    件，且必須依據卷內資料為具體之指摘，並足據以辨認原判
    決已具備違背法令之形式，始屬相當。若上訴理由狀並未依
    據卷內訴訟資料，具體指摘原判決不適用法則或如何適用不
    當，應認為其上訴為違背法律上之程式，應予以駁回；或上
    訴理由狀，雖指摘原判決有違背法令，但未指明原判決有如
    何違法事由之具體情事，僅泛言有何條款之違法而無具體情
    事，或顯與法律規定得為第三審上訴理由之違法情形不相適
    合者，均應認其上訴為違背法律上之程式，予以駁回（最高
    法院76年台上字第5771號判例意旨可資參照）。
二、被告上訴意旨略以：伊於民國99年8 月12日因酒駕遭警方函
    送，經國防部北部地方軍事法院以100 年訴字第74號判決判
    處有期徒刑5 月，如易科罰金，以新臺幣1 千元折算1 日，
    共計約新臺幣（下同）15萬元，伊實無力負擔，原判決量刑
    過重。伊係初犯，亦未肇事，且臺灣桃園地方法院就類似案
    件判決為罰金3 萬元，法律雖定有罰則規定，然目的應在使
    犯罪人改過遷善，伊有絕不再犯之決心及改過之誠意，懇請
    鈞院減輕其刑云云。
三、經查，本件原判決依憑上訴人即被告徐嘉壕之自白及卷附之
    內政部警政署國道公路警察局第六警察隊99年8 月19日公警
    六刑字第0990606106號刑事案件報告書所附舉發違反道路交
    通管理事件通知單、交通事故當事人酒精測定紀錄表、汽車
    駕駛人酒後生理協調平衡檢測紀錄表、刑法第一百八十五條
    之三案件測試觀察紀錄表、桃園縣後備指揮部後桃園動字第
    1000003630號函所附被告兵籍資料表、退伍令存根及法務部
    88年5 月18日（88）法檢字第001669號函釋各乙份等資料，
    為綜合之判斷，認被告有服用酒類，不能安全駕駛動力交通
    工具而駕駛之犯行，並審酌被告身為國軍士官，不思端正品
    行以為士兵之表率，竟漠視國軍政令及軍法教育一再宣導告
    誡嚴禁官兵酒後駕車之禁令，酒後駕車，除有損軍譽，並影
    響用路人生命、財產之安全，惟考量其自承因妻子葉硯庭小
    產，加上因民事債務糾紛所受刺激始借酒澆愁致罹犯本案，
    並於案發二日內再犯類似案件，並參酌其到案後坦承犯行，
    態度良好且未肇事導致重大損害等一切情狀，認第一審論處
    被告有期徒刑5 月，如易科罰金，以新臺幣1 千元折算1 日
    ，其認事用法及量刑，均無不當，因而駁回被告之上訴。業
    已詳述認定犯罪事實之依據及憑以認定之理由，從形式上觀
    察，並無任何違背法令之處。被告上訴意旨雖指稱伊係初犯
    ，亦未肇事，且臺灣桃園地方法院就類似案件判決為罰金3
    萬元，原判決量刑過重，懇請鈞院減輕其刑云云。惟關於刑
    之量定，係實體法上賦予法院得為自由裁量之事項，倘其未
    有逾越法律所規定之範圍，或濫用其權限，即不得任意指摘
    為違法，以為第三審上訴之理由（最高法院75年台上字第70
    33號判例意旨參照）。原判決就被告所犯危險駕駛交通工具
    罪，量處有期徒刑5 月，如易科罰金，以新臺幣1 千元折算
    1 日，核其於上揭罪名法定刑一年以下有期徒刑之科刑範圍
    內，並已就刑法第57條揭示之各種量刑條件妥為審酌，於量
    刑之理由中亦明確斟酌被告之身份、素行、犯罪之動機、犯
    罪後之態度及犯罪所生之損害等情，以為刑之量定之準據，
    即以行為人之行為罪責為量刑之基礎，核無逾越法定刑度或
    濫用權限，致明顯失出失入情形，要難認原判決之量刑有何
    違法或不當。被告上訴意旨既未依卷內訴訟資料，具體指摘
    原判決不適用何種法則或如何適用不當，僅單純就科刑輕重
    為爭執，並請求減輕其刑，揆諸前揭說明，自非適法之第三
    審上訴理由。是以，本件上訴，顯不合法律上之程式，應予
    駁回。
四、本件上訴審判決後，陸海空軍刑法第54條第1 項固於100 年
    11月30日修正公布，於同年12月2 日生效施行，致未及為新
    舊法比較適用，惟因經新舊法比較適用結果，修正前之法律
    較有利於被告，自仍應與本件上訴審判決為相同法律適用，
    附此敘明。
五、據上論斷，應依軍事審判法第206 條第1 項但書，刑事訴訟
    法第395 條前段，判決如主文。
中    華    民    國   100    年    12    月    15    日
                  刑事第十三庭審判長法  官  蔡新毅
                                    法  官  曾淑華
                                    法  官  林秋宜
以上正本證明與原本無異。
不得上訴。
                                    書記官  胡勤義
中    華    民    國   100    年    12    月    15    日